【裁判字號】    97,裁,4415
【裁判日期】    970911
【裁判案由】    商標評定
【裁判全文】
最  高  行  政  法  院  裁  定
                                      97年度裁字第4415號
上  訴  人  甲○○
訴訟代理人  乙○○
被 上訴 人  經濟部智慧財產局
代  表  人  王美花
參  加  人  盧森堡商‧樂堤默公司
代  表  人  丙○○○○○○○
上列當事人間商標評定事件，上訴人對於中華民國97年5月28日
臺北高等行政法院97年度訴字第147號判決，提起上訴，本院裁
定如下：
    主  文
上訴駁回。
上訴審訴訟費用由上訴人負擔。
    理  由
一、按對於高等行政法院判決之上訴，非以其違背法令為理由，
    不得為之，行政訴訟法第242條定有明文。依同法第243條第
    1項規定，判決不適用法規或適用不當者，為違背法令；而
    判決有同條第2項所列各款情形之一者，為當然違背法令。
    是當事人對於高等行政法院判決上訴，如依行政訴訟法第24
    3條第1項規定，以高等行政法院判決有不適用法規或適用不
    當為理由時，其上訴狀或理由書應有具體之指摘，並揭示該
    法規之條項或其內容；若係成文法以外之法則，應揭示該法
    則之旨趣；倘為司法院解釋或本院之判例，則應揭示該判解
    之字號或其內容。如以行政訴訟法第243條第2項所列各款情
    形為理由時，其上訴狀或理由書，應揭示合於該條項各款之
    事實。上訴狀或理由書如未依此項方法表明者，即難認為已
    對高等行政法院判決之違背法令有具體之指摘，其上訴自難
    認為合法。
二、本件上訴人對於高等行政法院判決上訴，主張：參加人所提
    出據以評定商標（如圖(二)）之使用證據大部分在民國91年、
    92年間，實難證明其於系爭註冊第0000000號商標（下稱系
    爭商標，如附圖(一)）申請註冊時即為著名商標，被上訴人僅
    以靜態之書面資料在無實際銷售資料情況下，即認定其為著
    名商標，實為草率。又系爭商標與引證案商標圖樣，兩者指
    定商品不同，且一為飛碟圖，一為「Vivienne Westwood a-
    nd Design」各自整體構成不得分割比較，異時異地通體隔
    離觀察無論於外觀、觀念、讀音，均不會使消費者產生混淆
    誤認，況兩商標並存多年，並未有所爭議。且飛碟圖業已使
    用多年，有專屬網站及實際販售照片可稽，已具知名度，依
    消費者已建立之辨識能力，不致產生混淆誤認，原審顯有適
    用法規不當之違誤等語，以該判決違背法令為理由，惟核其
    上訴理由，係就原審取捨證據、認定事實之職權行使，及依
    職權裁量所論斷：系爭商標與附圖(二)之1所示之據以評定商
    標相較，兩者均係以土星環球體上置類似十字架為構圖主體
    ，整體外觀極相彷彿，若將其標示在相同或類似之商品或服
    務上時，以具有普通知識經驗之消費者，於購買時施以普通
    之注意，可能會有所混淆而誤認二商品來自同一來源或誤認
    不同來源之間有所關聯，核應屬構成近似之商標，且近似程
    度極高。據以評定商標於系爭商標92年6月30日申請註冊前
    ，應已廣為相關業者或消費者所普遍認知而為著名之商標。
    反觀上訴人所提出之證據資料，為數極少，自不足以證明系
    爭商標相較於據以評定商標係相關消費者較為熟悉者。又據
    以評定商標圖樣上之土星環球體設計圖乃參加人所獨創，具
    有高度識別性，上訴人之前手以幾近相同之圖形為系爭商標
    圖樣申請註冊，並指定使用於性質相關聯之皮夾、皮包、錢
    包等商品，一般消費者極有可能誤認二者來自相同或雖不相
    同但有關聯之來源，或誤認二商標之使用人間存在關係企業
    或授權關係而產生混淆誤認之情事，是系爭商標之申請註冊
    ，應有商標法第23條第1項第12款規定之適用，被上訴人所
    為系爭商標之註冊應予撤銷之處分，並無不合等情，指摘其
    為不當，並就原審已論斷者，泛言未論斷，或就原審所為論
    斷，泛言其論斷矛盾，或重複前已主張為原審詳予論斷所不
    採之理由，泛謂原判決違背法令，而未具體說明其有何不適
    用法規或適用法規不當之情形，並揭示該法規之條項或其內
    容，及合於行政訴訟法第243條第2項所列各款之事實，難認
    對該判決之如何違背法令已有具體之指摘。依首揭說明，應
    認其上訴為不合法。
三、據上論結，本件上訴為不合法。依行政訴訟法第249條第1項
    前段、第104條、民事訴訟法第95條、第78條，裁定如主文
    。
中    華    民    國    97    年    9     月    11    日
                    最高行政法院第三庭
                        審判長法官  黃  璽  君
                              法官  黃  清  光
                              法官  鄭  忠  仁
                              法官  黃  本  仁
                              法官  吳  東  都
以  上  正  本  證  明  與  原  本  無  異
中    華    民    國    97    年    9     月    12    日
                              書記官  彭  秀  玲
附圖


司法院資訊處製作；財團法人民間司法改革基金會備份。
